---
title: "Compilation des résultats vers de terre possibles"
author: "Simon Bénateau"
date: "October 21, 2019"
output:
  pdf_document: default
  html_document: default
---

```{r setup, include=FALSE}
knitr::opts_chunk$set(echo = FALSE)
source('../functionGame.R')
```

## Structure de base

Données | Traitement | Graphique | *Résultats_haaaaaaaaaaaaaaaaaaaaaaaaaaaaaaaaaaaaaa*
---------|------------|-----------|------------
1    |      0     |     0     | Seulement les données, elles sont absolument nécessaires et contiennent l'information mais pas lisible sans traitemenent ni représentation
0    |      1     |     0     | Totalement impossible. Il faut des données.
0    |      0     |     1     | Totalement impossible. Il faut des données.
1    |      1     |     0     | Peut-être informatif mais avec une représentation graphique on voit mieux
1    |      0     |     1     | Illisible ou peu lisible, il faut résumer les données
0    |      1     |     1     | Totalement impossible. Il faut des données.
1    |      1     |     1     | Bonne chaine de traitement

somme à la place de moyenne dans le dernier tableau
pas espèce dans le dernier graph

## Données brutes 
#### "D"

```{r Rawdata}
Data <- data.frame(getDataInitial(directory = "../data/"))
knitr::kable(head(Data, 10))
```

## Données brutes et représentation graphique 
#### "DG"

```{r RawdataGraph}
ggplot(Data, aes(x = Environnement, y = Nombre_individus)) +
  geom_jitter()
```

## Données bien traitées
#### "DRZonEspEnvSoIndREspEnvMoIndGEnvInd" ou "DRZonEspEnvMoIndREspEnvMoIndGEnvInd"

```{r Goodjob}

DataResumeePlacette <- Data %>%
  group_by(Numero_observation, Espece, Environnement) %>%
  summarise(Nombre_individus = sum2(Nombre_individus))
DataResumeeEnv <- DataResumeePlacette %>%
  group_by(Espece, Environnement) %>%
  summarise(Moyenne_Nombre_individus = mean2(Nombre_individus), EcartType_Nombre_individus = sd2(Nombre_individus)/sqrt(length(Nombre_individus))) %>%
  mutate(erplus = Moyenne_Nombre_individus + EcartType_Nombre_individus) %>%
  mutate(ermoins = Moyenne_Nombre_individus - EcartType_Nombre_individus)
DataResumeeEnv$ermoins[DataResumeeEnv$ermoins < 0] <- 0
ggplot(DataResumeeEnv, aes(x = Environnement, y = Moyenne_Nombre_individus)) +
  geom_col()+
  facet_wrap(.~Espece)
ggplot(DataResumeeEnv, aes(x = Environnement, y = Moyenne_Nombre_individus)) +
  geom_col()+
  geom_errorbar(aes(ymax = erplus, ymin = ermoins))+
  facet_wrap(.~Espece)
```

ou

#### "DRZonEspEnvSoIndREspEnvMoIndGEnvInd" ou "DRZonEspEnvMoIndREspEnvMoIndGEnvInd"
```{r Less Goodjob Treatment}

DataResumeeEnv <- Data %>%
  group_by(Espece, Environnement) %>%
  summarise(Nombre_individus = mean2(Nombre_individus))
ggplot(DataResumeeEnv, aes(x = Environnement, y = Nombre_individus)) +
  geom_col()
```

Bravo, vous avez bien traité les données et avez beaucoup d'information sur les vers de terre. 

## Données bien moins bien traitées
### Manque Espece 
#### "DRZonEnvSoIndREnvMoIndGEnvInd" ou "DRZonEnvMoIndREnvMoIndGEnvInd"
```{r Less Goodjob Espece}

DataResumeePlacette <- Data %>%
  group_by(Numero_observation, Environnement) %>%
  summarise(Nombre_individus = sum2(Nombre_individus))
DataResumeeEnv <- DataResumeePlacette %>%
  group_by(Environnement) %>%
  summarise(Moyenne_Nombre_individus = mean2(Nombre_individus), EcartType_Nombre_individus = sd2(Nombre_individus)/sqrt(length(Nombre_individus))) %>%
  mutate(erplus = Moyenne_Nombre_individus + EcartType_Nombre_individus) %>%
  mutate(ermoins = Moyenne_Nombre_individus - EcartType_Nombre_individus)
DataResumeeEnv$ermoins[DataResumeeEnv$ermoins < 0] <- 0
ggplot(DataResumeeEnv, aes(x = Environnement, y = Moyenne_Nombre_individus)) +
  geom_col()
ggplot(DataResumeeEnv, aes(x = Environnement, y = Moyenne_Nombre_individus)) +
  geom_col()+
  geom_errorbar(aes(ymax = erplus, ymin = ermoins))
```

Vous avez répondu à la question. Mais il est possible d'aller plus loin en regardant pour chaque espèce si la tendance est la même.


### Erreur Moyenne Somme
#### "DRZonEspEnvSoIndREspEnvMoIndGEnvInd" ou "DRZonEspEnvMoIndREspEnvMoIndGEnvInd"
```{r Less Goodjob Sum}

DataResumeePlacette <- Data %>%
  group_by(Numero_observation, Espece, Environnement) %>%
  summarise(Nombre_individus = sum2(Nombre_individus))
DataResumeeEnv <- DataResumeePlacette %>%
  group_by(Espece, Environnement) %>%
  summarise(Nombre_individus = sum2(Nombre_individus))
ggplot(DataResumeeEnv, aes(x = Environnement, y = Nombre_individus)) +
  geom_col()
```

Rmq :
Ca fait beaucoup de vers de terre et ce n'est pas du tout ce que l'on attend (opposé).
Cela est dû au grand nombre d'école en ville par rapport aux écoles à la campagne.

Ca rappelle ce graphique :

### Erreur Count
#### "DRZonEspEnvSoIndREspEnvMoIndGEnvInd" ou "DRZonEspEnvMoIndREspEnvMoIndGEnvInd"
```{r Less Goodjob Count}

DataResumeePlacette <- Data %>%
  group_by(Numero_observation, Espece, Environnement) %>%
  summarise(Nombre_individus = sum2(Nombre_individus))
DataResumeeEnv <- DataResumeePlacette %>%
  group_by(Espece, Environnement) %>%
  summarise(Nombre_individus = length(Nombre_individus))
ggplot(DataResumeeEnv, aes(x = Environnement, y = Nombre_individus)) +
  geom_col()
```

Ce graphique ne répond pas à la question mais donne une information sur le nombre de données par environnement.

## Random all

```{r Explication Random}

DataRandom <- randomAll(Data)
ggplot(DataRandom, aes(x = Environnement, y = Nombre_individus)) +
  geom_point() +
  ggtitle("??????" )
```

Les données sont parfaitements illisibles

## Autre

Dans ce cas, Trier ne change rien et ne sert à rien

S'il n'y a pas Environnement et Nombre d'individu cela ne marche pas
